---
title: "Politische Werbung"
output:
  flexdashboard::flex_dashboard:
    vertical_layout: scroll
    theme:
      version: 4
      primary: '#1F968BFF'
      navbar-bg: '#3CBC75FF'
      base_font: Arial
      heading_font: Arial
      code_font: Arial
      fig_mobile: c(3.75,5.5)
#      favicon: favicon.ico
runtime: shiny
resource_files:
- "output/api/age/api_age_2023-01-22.rdata"
- "output/api/demo_table/api_demo_table_2023-01-22.rdata"
- "output/api/gender/api_gender_2023-01-22.rdata"
- "output/api/geo/api_geo_2023-01-22.rdata"
- "output/api/geo_table/api_geo_table_2023-01-22.rdata"
- "output/report/parties_weekly_2023-01-22.rdata"
- "output/wordcloud/wordcloud_2023-01-22.rdata"
---

<style>
body {
text-align: justify}
</style>

<style>
p.caption {
  font-size: 0.6em;
}
</style>

<link rel="shortcut icon" href="favicon.png">



```{r global, include=FALSE}

##1st step: run report script
##1st step: run api script 
##2nd step: run text_wordcloud script
##restart R
##3rd step: run this script 


#load packages
library(dplyr)
library(stringr)
library(lubridate)
library(sf)
library(showtext)
library(geomtextpath)
library(ggplot2)
library(DT)
library(reshape2)
library(quanteda)
library(quanteda.textplots)
library(scales)


#########################################################load report data

rm(list=ls())

options(scipen=999)

#load report data until this week 
df <- file.info(list.files("output/report", full.names = T))
doc_name<-rownames(df)[which.max(df$mtime)]
load(doc_name)

####for selection tools

##list of interest groups (needs to be adapted if a new IG appears in data)
ig <- list(
  "Gewerbeverbände (GV)" = "GV",
  "IG Wirtschaft (IGW)" ="IGW",
    "Gewerkschaftsbünde (GB)" ="GB"
)

# "Arbeitgeberverbände (AV)" = "AV",
# "economiesuisse" = "ES",
# "Bauernverbände (BV)" = "BV",


#list of parties 
parties <- list(
  "SPS" = "SPS",
  "GPS" = "GPS",
  "GLP" = "GLP",
  "Mitte" = "Mitte",
  "FDP" = "FDP",
  "SVP" = "SVP"
)


#language
language <- list(
  "Deutsch" = "Deutsch",
  "Français" ="Français"
)

#for api data dates - create min and max that correspond to report week (exclude end date)
api_date_min<-min(parties_weekly$Datum)-6
api_date_max<-max(parties_weekly$Datum)+1




#################################################################load data for figures

#load geo data 
df_geo <- file.info(list.files("output/api/geo", full.names = T))
doc_name_geo<-rownames(df_geo)[which.max(df_geo$mtime)]
load(doc_name_geo)

#load map and merge with data
load("input/api/map/api_map.rdata")

api_geo<-merge(api_map,api_geo,by="Kanton")

#load empty geo data
load("input/api/map/api_geo_zero.rdata")

#load geo_table data 
df_geo_table <- file.info(list.files("output/api/geo_table", full.names = T))
doc_name_geo_table<-rownames(df_geo_table)[which.max(df_geo_table$mtime)]
load(doc_name_geo_table)

#load gender data 
df_gender <- file.info(list.files("output/api/gender", full.names = T))
doc_name_gender<-rownames(df_gender)[which.max(df_gender$mtime)]
load(doc_name_gender)

#load age data 
df_age <- file.info(list.files("output/api/age", full.names = T))
doc_name_age<-rownames(df_age)[which.max(df_age$mtime)]
load(doc_name_age)

#load demo_table data 
df_demo_table <- file.info(list.files("output/api/demo_table", full.names = T))
doc_name_demo_table<-rownames(df_demo_table)[which.max(df_demo_table$mtime)]
load(doc_name_demo_table)


#########################load topic data
df_wordcloud <- file.info(list.files("output/wordcloud", full.names = T))
doc_name_wordcloud<-rownames(df_wordcloud)[!grepl("cp",rownames(df_wordcloud))][which.max(df_wordcloud$mtime)]
load(doc_name_wordcloud)

#API_w_dfm<-dfm_remove(API_w_dfm,max_nchar=12)  #option to remove words that are too long


#########################targeting data

##detailed
df_target_det <- file.info(list.files("output/targeting/detailed", full.names = T))
doc_name_target_det<-rownames(df_target_det)[which.max(df_target_det$mtime)]
load(doc_name_target_det)

##gender
df_target_gen <- file.info(list.files("output/targeting/gender", full.names = T))
doc_name_target_gen<-rownames(df_target_gen)[which.max(df_target_gen$mtime)]
load(doc_name_target_gen)

##age
df_target_age <- file.info(list.files("output/targeting/age", full.names = T))
doc_name_target_age<-rownames(df_target_age)[which.max(df_target_age$mtime)]
load(doc_name_target_age)

##audiences
df_target_aud <- file.info(list.files("output/targeting/audience", full.names = T))
doc_name_target_aud<-rownames(df_target_aud)[which.max(df_target_aud$mtime)]
load(doc_name_target_aud)


```

Ausgaben {data-orientation=rows}
==================

Column {.sidebar}
-----------------------------------------------------------------------

```{r}

checkboxGroupInput("input_party",
                     label = "Parteien",
                     choices = parties,
                     selected = parties)  #indicate the ones that should be selected in the beginning

checkboxGroupInput("input_ig",
                     label = "Interessengruppen",
                     choices = ig,
                     selected = ig)  #indicate the ones that should be selected in the beginning


sliderInput("input_date",label="Datum",min=min(parties_weekly$Datum), max=max(parties_weekly$Datum),step=7, value=c(min(parties_weekly$Datum),max(parties_weekly$Datum)),
            timeFormat="%d.%m",width="90%",dragRange = FALSE)   #dragRange would allow to change both dates at the same time



```
[Französische Version](https://politransparency.shinyapps.io/publicitepolitique/){target="_blank"} 

Row 
-----------------------------------------------------------------------

### Total Ausgaben

```{r}
### Total Ausgaben 

P1data <- reactive({
  parties_weekly %>%
    filter(Akteur %in% input$input_party&Datum>=input$input_date[1]&Datum<=input$input_date[2]|
             Akteur %in% input$input_ig&Datum>=input$input_date[1]&Datum<=input$input_date[2]) %>%  
    group_by(Akteur,Akteur_fr,Akteur_col,Akteur_type) %>% 
    summarise(total=sum(CHF)
              )})

renderPlot({
  
  ggplot(P1data(),aes(y=total,x=Akteur,fill=Akteur)) +
  geom_bar(position=position_stack(),stat="identity",width=0.75)+labs(x="",y="CHF") +
  scale_fill_manual(values=P1data()$Akteur_col) +
  theme_classic() + theme(legend.position="none")+ theme(axis.text=element_text(size=13),axis.title.y=element_text(size=13),plot.title=element_text(size=15)) +geom_text(aes(label=round(total,-2)), vjust=1.5,colour="white") +theme(text=element_text(family="sans"))+scale_y_continuous(expand = c(0, 0),limits=c(0,max(P1data()$total)+5000)) + labs(title="",caption="Daten: Meta-Werbebericht.")+ facet_grid(.~Akteur_type,scales="free",space="free")

  })


```

Row 
-----------------------------------------------------------------------


### Wöchentliche Ausgaben


```{r}
### Wöchentliche Ausgaben 

P2data <- reactive({
  parties_weekly %>% 
    filter(Akteur %in% input$input_party&Datum>=input$input_date[1]&Datum<=input$input_date[2]|
             Akteur %in% input$input_ig&Datum>=input$input_date[1]&Datum<=input$input_date[2]) %>%  
    group_by(Akteur,Akteur_fr,Datum,Akteur_col) %>% 
    summarise(total=sum(CHF)) %>% 
    ungroup()
  })


renderPlot({
  
   ggplot(P2data(),aes(x=Datum,y=total,color=Akteur)) + 
     geom_line(linewidth=2) + scale_color_manual(values=unique(P2data()$Akteur_col))+
     theme_classic() + labs(x="",y="CHF") +theme(legend.position="none")+ theme(axis.text=element_text(size=13),axis.title.y=element_text(size=13),plot.title=element_text(size=15))+labs(color="")+
     scale_x_date(labels=date_format("%d.%m"),breaks=seq(min(parties_weekly$Datum),max(parties_weekly$Datum),by="week"))+
    geomtextpath::geom_textline(mapping=aes(label=Akteur),
                              family="sans",
                              linewidth=1, hjust=1, vjust=-.5, fontface="bold")+theme(text=element_text(family="sans"))+scale_y_continuous(limits=c(0,max(P2data()$total)+1000)) + labs(title="",caption="Daten: Meta-Werbebericht.") 
      
  
 })

```



Row
-----------------------------------------------------------------------

### Details (wöchentliche Angaben, sortiert nach Ausgaben)


```{r}

# Details (wöchentliche Angaben)
renderDataTable({
  
  DT::datatable(parties_weekly %>%
    filter(Akteur %in% input$input_party&Datum>=input$input_date[1]&Datum<=input$input_date[2]|
             Akteur %in% input$input_ig&Datum>=input$input_date[1]&Datum<=input$input_date[2]) %>%
    mutate(Datum=format(Datum,"%d.%m.%y")) %>% 
    select(-Akteur_col,-Akteur_fr,-Inserent,-Akteur_type,-Akteur_type_fr) %>% 
    arrange(desc(CHF))
    ,rownames=FALSE,
    ,options=list(pageLength=50,order=list(list(4, 'desc')))) 
      
  })


```
>Datenquelle: Meta-Werbebericht. 


Targeting {data-orientation=rows}
==================

Column {.sidebar }  
-----------------------------------------------------------------------
```{r}


checkboxGroupInput("input_party_target",
                     label = "Parteien",
                     choices = parties,
                     selected = parties)  #indicate the ones that should be selected in the beginning

checkboxGroupInput("input_ig_target",
                     label = "Interessengruppen",
                     choices = ig,
                     selected = ig)  #indicate the ones that should be selected in the beginning

sliderInput("input_date_target",label="Datum",min=min(target_det$Datum), max=max(target_det$Datum), value=c(min(target_det$Datum),max(target_det$Datum)),
            timeFormat="%d.%m",width="90%",dragRange = FALSE)   

```
[Französische Version](https://politransparency.shinyapps.io/publicitepolitique/#section-utilisateurs){target="_blank"} 


Row 
-----------------------------------------------------------------------

### 
 <strong>Targeting</strong> <br>
 
Parteien und Interessengruppen können Zielgruppen definieren, welche sie mit ihren Inseraten auf Facebook und Instagram erreichen ("eingeschlossen") oder vermeiden möchten ("ausgeschlossen"). 

Zielgruppen können unterschiedliche Charakteristika einer Person betreffen: 
<ul>
<li>ihr Geschlecht</li>
<li>ihr Alter</li>
<li>ihre Interessen</li>
<li>ihre demographische Angaben (wie z.B. Bildung oder Beruf) oder ihr Verhalten (z.B. Reisen).</li>
</ul>

Inserenten können auch Zielgruppen definieren, indem sie auf bestehende Listen von wahrscheinlichen Unterstützer:innen zurückgreifen. Diese Kontakte werden beispielsweise durch die Interaktion auf Facebook/Instagram oder durch den Besuch der Website des Inserenten gesammelt. Inserate können direkt für diese wahrscheinlichen Unterstützer:innen (Custom Audience) geschaltet werden oder für User:innen, welche ähnliche Merkmale aufweisen wie sie (Lookalike Audience). 


Row 
-----------------------------------------------------------------------

### Geschlecht

```{r }

target_gen_data <- reactive({
  target_gen %>%
    filter(Akteur %in% input$input_party_target&Datum>=input$input_date_target[1]&Datum<=input$input_date_target[2]|
             Akteur %in% input$input_ig_target&Datum>=input$input_date_target[1]&Datum<=input$input_date_target[2]) %>% 
    group_by(Akteur,Zielgruppe,Akteur_type) %>% 
    summarise(value=weighted.mean(Ausgaben_pct,CHF)) 
  
  })


  renderPlot({
    
    ggplot(target_gen_data(), aes(x=Akteur, y=value,fill=Zielgruppe)) +theme_classic()+
  geom_bar(position=position_dodge(),stat="identity",width=0.75) + 
  ggtitle("") + labs(x="",y="Anteil der Ausgaben",fill="")+scale_fill_manual(values=c("#2D718EFF","#29AF7FFF"))+
  theme(axis.ticks = element_blank(),legend.position="bottom",text=element_text(size=13,family="sans"))+
  scale_y_continuous(expand = c(0, 0),breaks=seq(0,1,0.1),limits=c(0,1.01),labels = scales::percent)+labs(title="",caption=paste0("Daten: Meta-Werbebibliothek, Zeitraum: ",format(input$input_date_target[1]-89,"%d.%m")," - ",format(input$input_date_target[2],"%d.%m")))+  facet_grid(.~Akteur_type,scales="free",space="free")
            
})

 

```

Row 
-----------------------------------------------------------------------

### Alter

```{r }

target_age_data <- reactive({
  target_age %>%
    filter(Akteur %in% input$input_party_target&Datum>=input$input_date_target[1]&Datum<=input$input_date_target[2]|
             Akteur %in% input$input_ig_target&Datum>=input$input_date_target[1]&Datum<=input$input_date_target[2]) %>% 
    group_by(Akteur,Zielgruppe,Akteur_type) %>% 
    summarise(value=weighted.mean(Ausgaben_pct,CHF)) 
  
  })


  renderPlot({
    
    ggplot(target_age_data(), aes(x=Akteur, y=value,fill=Zielgruppe)) +theme_classic()+
  geom_bar(position=position_dodge(),stat="identity",width=0.75) + 
  ggtitle("") + labs(x="",y="Anteil der Ausgaben",fill="")+scale_fill_viridis_d(direction=-1,begin=0,end=0.9)+
  theme(axis.ticks = element_blank(),legend.position="bottom",text=element_text(size=13,family="sans"))+
  scale_y_continuous(expand = c(0, 0),breaks=seq(0,1,0.1),limits=c(0,1.01),labels = scales::percent)+labs(title="",caption=paste0("Daten: Meta-Werbebibliothek, Zeitraum: ",format(input$input_date_target[1]-89,"%d.%m")," - ",format(input$input_date_target[2],"%d.%m")))+  facet_grid(.~Akteur_type,scales="free",space="free")
            
})

 

```

Row {.mobile}
-----------------------------------------------------------------------

### Interessen (Top 20) {data-height=1500 .mobile}

```{r }

target_int_data <- reactive({
  x<-target_det %>%
  filter(Kategorie_det=="INTERESTS") %>% 
    filter(Akteur %in% input$input_party_target&Datum>=input$input_date_target[1]&Datum<=input$input_date_target[2]|
             Akteur %in% input$input_ig_target&Datum>=input$input_date_target[1]&Datum<=input$input_date_target[2]) %>% 
    group_by(Akteur,Zielgruppe,Zielgruppe_de,Zielgruppe_fr,Ausgeschlossen) %>% 
    summarise(value=weighted.mean(Ausgaben_pct,CHF)) 
  
  x %>% 
    group_by(Akteur) %>% 
    arrange(desc(value)) %>% 
    slice(1:20) %>%
    ungroup()
  
  })


  renderPlot({
    
    ggplot(target_int_data(), aes(y=tidytext::reorder_within(Zielgruppe_de,value,Akteur), x=value,fill=Ausgeschlossen)) +theme_classic()+
  geom_bar(position=position_stack(),stat="identity",width=0.75) + 
  tidytext::scale_y_reordered() +
  ggtitle("") + labs(x="Anteil der Ausgaben",y="",fill="")+scale_fill_viridis_d(direction=-1,begin=0,end=0.9)+
  theme(axis.ticks = element_blank(),legend.position="bottom",text=element_text(size=13,family="sans"))+
  scale_x_continuous(expand = c(0, 0),breaks=seq(0,1,0.2),limits=c(0,1.01),labels = scales::percent)+labs(title="",caption=paste0("Daten: Meta-Werbebibliothek, Zeitraum: ",format(input$input_date_target[1]-89,"%d.%m")," - ",format(input$input_date_target[2],"%d.%m")))+
  facet_wrap(.~Akteur,scales="free_y",ncol=1)

    
    
            
})

```

Row {.no-mobile}
-----------------------------------------------------------------------

### Interessen (Top 20) {data-height=1200 .no-mobile}

```{r }

target_int_data <- reactive({
  x<-target_det %>%
  filter(Kategorie_det=="INTERESTS") %>% 
    filter(Akteur %in% input$input_party_target&Datum>=input$input_date_target[1]&Datum<=input$input_date_target[2]|
             Akteur %in% input$input_ig_target&Datum>=input$input_date_target[1]&Datum<=input$input_date_target[2]) %>% 
    group_by(Akteur,Zielgruppe,Zielgruppe_de,Zielgruppe_fr,Ausgeschlossen) %>% 
    summarise(value=weighted.mean(Ausgaben_pct,CHF)) 
  
  x %>% 
    group_by(Akteur) %>% 
    arrange(desc(value)) %>% 
    slice(1:20) %>%
    ungroup()
  
  })


  renderPlot({
    
    ggplot(target_int_data(), aes(y=tidytext::reorder_within(Zielgruppe_de,value,Akteur), x=value,fill=Ausgeschlossen)) +theme_classic()+
  geom_bar(position=position_stack(),stat="identity",width=0.75) + 
  tidytext::scale_y_reordered() +
  ggtitle("") + labs(x="Anteil der Ausgaben",y="",fill="")+scale_fill_viridis_d(direction=-1,begin=0,end=0.9)+
  theme(axis.ticks = element_blank(),legend.position="bottom",text=element_text(size=13,family="sans"))+
  scale_x_continuous(expand = c(0, 0),breaks=seq(0,1,0.2),limits=c(0,1.01),labels = scales::percent)+labs(title="",caption=paste0("Daten: Meta-Werbebibliothek, Zeitraum: ",format(input$input_date_target[1]-89,"%d.%m")," - ",format(input$input_date_target[2],"%d.%m")))+
  facet_wrap(.~Akteur,scales="free_y",ncol=2)

    
    
            
})

```


Row {.mobile}
-----------------------------------------------------------------------

### Demographische Angaben und Verhalten (Top 10) {data-height=1000 .mobile}

```{r }

target_demo_data <- reactive({
  x<-target_det %>%
  filter(Kategorie_det=="DEMOGRAPHICS"|Kategorie_det=="BEHAVIORS") %>% 
    filter(Akteur %in% input$input_party_target&Datum>=input$input_date_target[1]&Datum<=input$input_date_target[2]|
             Akteur %in% input$input_ig_target&Datum>=input$input_date_target[1]&Datum<=input$input_date_target[2]) %>% 
    group_by(Akteur,Zielgruppe,Zielgruppe_de,Zielgruppe_fr,Ausgeschlossen) %>% 
    summarise(value=weighted.mean(Ausgaben_pct,CHF)) 
  
  x %>% 
    group_by(Akteur) %>% 
    arrange(desc(value)) %>% 
    slice(1:10) %>%
    ungroup()
  
  })


  renderPlot({
    
    ggplot(target_demo_data(), aes(y=tidytext::reorder_within(Zielgruppe_de,value,Akteur), x=value,fill=Ausgeschlossen)) +theme_classic()+
  geom_bar(position=position_stack(),stat="identity",width=0.75) + 
  tidytext::scale_y_reordered() +
  ggtitle("") + labs(x="Anteil der Ausgaben",y="",fill="")+scale_fill_viridis_d(direction=-1,begin=0,end=0.9)+
  theme(axis.ticks = element_blank(),legend.position="bottom",text=element_text(size=13,family="sans"))+
  scale_x_continuous(expand = c(0, 0),breaks=seq(0,1,0.2),limits=c(0,1.01),labels = scales::percent)+labs(title="",caption=paste0("Daten: Meta-Werbebibliothek, Zeitraum: ",format(input$input_date_target[1]-89,"%d.%m")," - ",format(input$input_date_target[2],"%d.%m")))+
  facet_wrap(.~Akteur,scales="free_y",ncol=1)

  
            
})

 

```

Row {.no-mobile}
-----------------------------------------------------------------------

### Demographische Angaben und Verhalten (Top 10) {data-height=1000 .no-mobile}

```{r }

target_demo_data <- reactive({
  x<-target_det %>%
  filter(Kategorie_det=="DEMOGRAPHICS"|Kategorie_det=="BEHAVIORS") %>% 
    filter(Akteur %in% input$input_party_target&Datum>=input$input_date_target[1]&Datum<=input$input_date_target[2]|
             Akteur %in% input$input_ig_target&Datum>=input$input_date_target[1]&Datum<=input$input_date_target[2]) %>% 
    group_by(Akteur,Zielgruppe,Zielgruppe_de,Zielgruppe_fr,Ausgeschlossen) %>% 
    summarise(value=weighted.mean(Ausgaben_pct,CHF)) 
  
  x %>% 
    group_by(Akteur) %>% 
    arrange(desc(value)) %>% 
    slice(1:10) %>%
    ungroup()
  
  })


  renderPlot({
    
    ggplot(target_demo_data(), aes(y=tidytext::reorder_within(Zielgruppe_de,value,Akteur), x=value,fill=Ausgeschlossen)) +theme_classic()+
  geom_bar(position=position_stack(),stat="identity",width=0.75) + 
  tidytext::scale_y_reordered() +
  ggtitle("") + labs(x="Anteil der Ausgaben",y="",fill="")+scale_fill_viridis_d(direction=-1,begin=0,end=0.9)+
  theme(axis.ticks = element_blank(),legend.position="bottom",text=element_text(size=13,family="sans"))+
  scale_x_continuous(expand = c(0, 0),breaks=seq(0,1,0.2),limits=c(0,1.01),labels = scales::percent)+labs(title="",caption=paste0("Daten: Meta-Werbebibliothek, Zeitraum: ",format(input$input_date_target[1]-89,"%d.%m")," - ",format(input$input_date_target[2],"%d.%m")))+
  facet_wrap(.~Akteur,scales="free_y",ncol=2)

  
            
})

 

```

Row 
-----------------------------------------------------------------------

### Audiences

```{r }

target_aud_data <- reactive({
  target_aud %>%
    filter(Akteur %in% input$input_party_target&Datum>=input$input_date_target[1]&Datum<=input$input_date_target[2]|
             Akteur %in% input$input_ig_target&Datum>=input$input_date_target[1]&Datum<=input$input_date_target[2]) %>% 
    group_by(Akteur,Zielgruppe,Akteur_type) %>% 
    summarise(value=weighted.mean(Ausgaben_pct,CHF)) 
  
  })


  renderPlot({
    
    ggplot(target_aud_data(), aes(x=Akteur, y=value,fill=Zielgruppe)) +theme_classic()+
  geom_bar(position=position_dodge(),stat="identity",width=0.75) + 
  ggtitle("") + labs(x="",y="Anteil der Ausgaben",fill="")+scale_fill_manual(values=c("#94d7bf","#29af7f","#96b8c6","#2d718e"))+
  theme(axis.ticks = element_blank(),legend.position="bottom",text=element_text(size=13,family="sans"))+
  scale_y_continuous(expand = c(0, 0),breaks=seq(0,1,0.1),limits=c(0,1.01),labels = scales::percent)+labs(title="",caption=paste0("Daten: Meta-Werbebibliothek, Zeitraum: ",format(input$input_date_target[1]-89,"%d.%m")," - ",format(input$input_date_target[2],"%d.%m")))+ facet_grid(.~Akteur_type,scales="free",space="free")
            
})

 

```


User {data-orientation=rows}
==================

Column {.sidebar }  
-----------------------------------------------------------------------
```{r}


checkboxGroupInput("input_party_demo",
                     label = "Parteien",
                     choices = parties,
                     selected = parties)  #indicate the ones that should be selected in the beginning

checkboxGroupInput("input_ig_demo",
                     label = "Interessengruppen",
                     choices = ig,
                     selected = ig)  #indicate the ones that should be selected in the beginning

sliderInput("input_date_demo",label="Datum",min=api_date_min, max=api_date_max,step=7, value=c(api_date_min,api_date_max),
            timeFormat="%d.%m",width="90%",dragRange = FALSE)   

```
[Französische Version](https://politransparency.shinyapps.io/publicitepolitique/#section-utilisateurs){target="_blank"} 

Row 
-----------------------------------------------------------------------

### 
 <strong>Erreichte User</strong> <br>

Meta liefert Informationen zum Geschlecht, Alter und Standort (siehe [Karte](#karte)) der erreichten Personen. Die User:innen, welche Parteien und Interessengruppen mit ihren Inseraten erreichen hängen einerseits von ihrer [Targeting](#targeting) Strategie ab (den definierten Zielgruppen) aber auch vom Algorithmus, welcher darauf abzielt gewisse Verhaltensweisen (z.B. Klicks) zu maximieren. 


Row 
-----------------------------------------------------------------------

### Geschlecht

```{r }

### Gender der erreichten User (Parteien)
#dates are selected so to be corresponding to the dates in the report (replace <= with <)
#filter the date 1st condition: started in the right period, second alternative condition: ended in the right period 

gender_data <- reactive({
  api_gender %>%
    filter(Akteur %in% input$input_party_demo&Anfang>=input$input_date_demo[1]&Anfang<input$input_date_demo[2]|
             Akteur %in% input$input_party_demo&Ende>=input$input_date_demo[1]&Ende<input$input_date_demo[2]|
             Akteur %in% input$input_ig_demo&Anfang>=input$input_date_demo[1]&Anfang<input$input_date_demo[2]|
             Akteur %in% input$input_ig_demo&Ende>=input$input_date_demo[1]&Ende<input$input_date_demo[2]) %>% 
    group_by(Akteur,Akteur_type,Acteur,Akteur_type_fr,variable) %>% 
    summarise(value=weighted.mean(value,CHF)) 
  })


  renderPlot({
    
ggplot(gender_data(), aes(x=Akteur, y=value,fill=variable)) +theme_classic()+
  geom_bar(position=position_stack(),stat="identity",width=0.75) + 
  ggtitle("") + labs(x="",y="Anteil der erreichten Personen",fill="")+scale_fill_manual(values=c("#2D718EFF","#29AF7FFF"))+
  theme(axis.ticks = element_blank(),legend.position="bottom",text=element_text(size=13,family="sans"))+
  scale_y_continuous(expand = c(0, 0),breaks=seq(0,1,0.1),limits=c(0,1),labels = scales::percent)+labs(title="",caption="Daten: Meta-Werbebibliothek, gewichtet nach Ausgaben.")+ facet_grid(.~Akteur_type,scales="free",space="free")
        
})

 

```

Row 
-----------------------------------------------------------------------


### Alter

```{r}


age_data <- reactive({
  api_age %>%
    filter(Akteur %in% input$input_party_demo&Anfang>=input$input_date_demo[1]&Anfang<input$input_date_demo[2]|
             Akteur %in% input$input_party_demo&Ende>=input$input_date_demo[1]&Ende<input$input_date_demo[2]|
             Akteur %in% input$input_ig_demo&Anfang>=input$input_date_demo[1]&Anfang<input$input_date_demo[2]|
             Akteur %in% input$input_ig_demo&Ende>=input$input_date_demo[1]&Ende<input$input_date_demo[2]) %>% 
    group_by(Akteur,Akteur_type,Acteur,Akteur_type_fr,variable) %>% 
    summarise(value=weighted.mean(value,CHF)) 
  })
#round(weighted.mean(female,CHF),2),Männer=round(weighted.mean(male,CHF),2)


renderPlot({
  
ggplot(age_data(), aes(x=Akteur, y=value,fill=variable)) +theme_classic()+
  geom_bar(position=position_stack(),stat="identity",width=0.75) + 
  ggtitle("") + labs(x="",y="Anteil der erreichten Personen",fill="")+scale_fill_viridis_d(direction=1,begin=0,end=0.9)+
  theme(axis.ticks = element_blank(),legend.position="bottom",text=element_text(family="sans",size=13))+
  scale_y_continuous(expand = c(0, 0),breaks=seq(0,1,0.1),limits=c(0,1.02),labels = scales::percent)+labs(title="",caption="Daten: Meta-Werbebibliothek, gewichtet nach Ausgaben.")+ facet_grid(.~Akteur_type,scales="free",space="free")
              
})

```


Row 
-----------------------------------------------------------------------

### 

```{r}

#Details (Einzelne Inserate)
renderDataTable({
  
  APIdata_demoT<-api_demo_table %>%
    filter(Akteur %in% input$input_party_demo&Anfang>=input$input_date_demo[1]&Anfang<input$input_date_demo[2]|
             Akteur %in% input$input_party_demo&Ende>=input$input_date_demo[1]&Ende<input$input_date_demo[2]|
             Akteur %in% input$input_ig_demo&Anfang>=input$input_date_demo[1]&Anfang<input$input_date_demo[2]|
             Akteur %in% input$input_ig_demo&Ende>=input$input_date_demo[1]&Ende<input$input_date_demo[2]) %>%
               mutate(Ende=Ende_table) %>% 
    mutate(Anfang=format(Anfang,"%d.%m.%y"),Ende=format(Ende,"%d.%m.%y")) %>% 
    select(-Acteur,-id,-Ende_table) 
  
  DT::datatable(APIdata_demoT,
                caption=htmltools::tags$caption(style = 'caption-side: top; text-align: left;', htmltools::em('Details (einzelne Inserate, sortiert nach Ausgaben)')),rownames = FALSE,
                options=list(pageLength=50,searchHighlight = TRUE,autoWidth = TRUE,order=list(list(4, 'desc'))),escape=F) %>% formatPercentage(c("Frauen","Männer","Alter 18-24","Alter 25-34", "Alter 35-44","Alter 45-54","Alter 55-64","Alter 65+"),0)
  

  })

```
> In der Werbebibliothek werden die Ausgaben (CHF) als Bandbreite angegeben. Der hier angezeigen Wert ist der Mittelwert. Daten:  Meta-Werbebibliothek.


Karte {data-orientation=rows} 
==================

Column {.sidebar}
-----------------------------------------------------------------------
```{r}


radioButtons("input_party_geo",
                     label = "Parteien",
                     choices = parties,
                     selected = "SPS")  #indicate the ones that should be selected in the beginning

radioButtons("input_ig_geo",
                     label = "Interessengruppen",
                     choices = ig,
                     selected = character(0))  #indicate the ones that should be selected in the beginning


sliderInput("input_date_geo",label="Datum",min=api_date_min, max=api_date_max,step=7, value=c(api_date_min,api_date_max),
            timeFormat="%d.%m",width="90%",dragRange = FALSE)   

#make sure that only one variable (party or ig) is active
observeEvent(input$input_ig_geo, {
  if(input$input_ig_geo != "")
       updateRadioButtons(session, "input_party_geo", 
                          selected = character(0))})

observeEvent(input$input_party_geo, {
  if(input$input_party_geo != "")
       updateRadioButtons(session, "input_ig_geo", 
                          selected = character(0))})


```
[Französische Version](https://politransparency.shinyapps.io/publicitepolitique/#section-carte){target="_blank"} 

Rows 
-----------------------------------------------------------------------
### Geographische Verteilung der erreichten User  {data-height=700}

```{r }
##Geographische Verteilung der erreichten User

geo_data <- reactive({
  api_geo %>%
    filter(Akteur %in% input$input_party_geo&Anfang>=input$input_date_geo[1]&Anfang<input$input_date_geo[2]|
             Akteur %in% input$input_party_geo&Ende>=input$input_date_geo[1]&Ende<input$input_date_geo[2]) %>% 
    group_by(Akteur,Kanton,geometry) %>% 
    summarise(audience_av=round(weighted.mean(value,CHF),2))
  })

geo_data_ig <- reactive({
  api_geo %>%
    filter(Akteur %in% input$input_ig_geo&Anfang>=input$input_date_geo[1]&Anfang<input$input_date_geo[2]|
             Akteur %in% input$input_ig_geo&Ende>=input$input_date_geo[1]&Ende<input$input_date_geo[2]) %>% 
    group_by(Akteur,Kanton,geometry) %>% 
    summarise(audience_av=round(weighted.mean(value,CHF),2))
  })


#create data with 0s in case no data for that time: see above, import of api_geo_zero

#plot
  renderPlot({
    
    #plotting parties 
    if (nrow(geo_data())!=0) {
ggplot(geo_data())+geom_sf(data=geo_data(),aes(fill=audience_av))+
  geom_sf_text(aes(label=scales::percent(audience_av,accuracy = 1L)),color="white")+
  theme_classic()+theme(axis.line = element_blank(),axis.text=element_blank(),axis.ticks = element_blank(),axis.title=element_blank(), legend.position="none",plot.title=element_text(size=15,hjust=0.5))+ scale_fill_gradient(low = "#56B1F7",high = "#132B43")
      #+labs(title="Geographische Verteilung der erreichten User",caption="Daten: Meta-Werbebibliothek, gewichtet nach Ausgaben.")

  } 
    # plot interest groups
    else if (nrow(geo_data())==0&nrow(geo_data_ig())!=0) {
ggplot(geo_data_ig())+geom_sf(data=geo_data_ig(),aes(fill=audience_av))+
  geom_sf_text(aes(label=scales::percent(audience_av,accuracy = 1L)),color="white")+
  theme_classic()+theme(axis.line = element_blank(),axis.text=element_blank(),axis.ticks = element_blank(),axis.title=element_blank(), legend.position="none",plot.title=element_text(size=15,hjust=0.5))+ scale_fill_gradient(low = "#56B1F7",high = "#132B43")
    #+labs(title="Geographische Verteilung der erreichten User",caption="Daten: Meta-Werbebibliothek,gewichtet nach Ausgaben.")
  }
    #plot if there is no data for that actor
    else {
 ggplot(api_geo_zero)+geom_sf(data=api_geo_zero,aes(fill=audience_av))+
  geom_sf_text(aes(label=scales::percent(audience_av,accuracy = 1L)),color="white")+
  theme_classic()+theme(axis.line = element_blank(),axis.text=element_blank(),axis.ticks = element_blank(),axis.title=element_blank(), legend.position="none",plot.title=element_text(size=15,hjust=0.5))+ scale_fill_gradient(low = "#56B1F7")
}

   
})

```
>Daten: Meta-Werbebibliothek, gewichtet nach Ausgaben.

Rows 
-----------------------------------------------------------------------

###  Details (einzelne Inserate, sortiert nach Ausgaben)

```{r}
# Details
renderDataTable({
  

  APIdata_geoT<-api_geo_table %>%
    filter(Akteur %in% input$input_party_geo&Anfang>=input$input_date_geo[1]&Anfang<input$input_date_geo[2]|
             Akteur %in% input$input_party_geo&Ende>=input$input_date_geo[1]&Ende<input$input_date_geo[2]|
             Akteur %in% input$input_ig_geo&Anfang>=input$input_date_geo[1]&Anfang<input$input_date_geo[2]|
             Akteur %in% input$input_ig_geo&Ende>=input$input_date_geo[1]&Ende<input$input_date_geo[2]) %>%
    mutate(Ende=Ende_table) %>% 
    mutate(Anfang=format(Anfang,"%d.%m.%y"),Ende=format(Ende,"%d.%m.%y")) %>% 
      select(-Acteur,-id,-Ende_table)
  DT::datatable(APIdata_geoT,
                rownames=FALSE,
                options=list(pageLength=50,autoWidth = TRUE,order=list(list(4, 'desc'))),escape=F) %>% 
    formatPercentage(c("Aargau","Appenzell Ausserrhoden","Appenzell Innerrhoden","Basel-Landschaft","Basel-Stadt" ,"Bern", "Fribourg", "Genève","Glarus","Graubünden", "Jura","Luzern","Neuchâtel","Nidwalden","Obwalden","Sankt Gallen","Schaffhausen","Schwyz",
         "Solothurn","Thurgau","Ticino", "Uri","Valais","Vaud" ,"Zug","Zürich"),0)

})



```
>In der Werbebibliothek werden die Ausgaben (CHF) als Bandbreite angegeben. Der hier angezeigen Wert ist der Mittelwert. Datenquelle: Meta-Werbebibliothek.


Themen {data-orientation=rows} 
==================

Column {.sidebar}
-----------------------------------------------------------------------
```{r}


checkboxGroupInput("input_party_top",
                     label = "Parteien",
                     choices = parties,
                     selected = parties)  #indicate the ones that should be selected in the beginning

checkboxGroupInput("input_ig_top",
                     label = "Interessengruppen",
                     choices = ig,
                     selected = character(0))  #indicate the ones that should be selected in the beginning

sliderInput("input_date_top",label="Datum",min=api_date_min, max=api_date_max,step=7, value=c(api_date_min,api_date_max),
            timeFormat="%d.%m",width="90%",dragRange = FALSE)   


```
[Französische Version](https://politransparency.shinyapps.io/publicitepolitique/#section-thèmes){target="_blank"} 

Row
-----------------------------------------------------------------------

### Wordcloud der Werbetexte {data-height=700}

```{r }

# Meistgenannte Wörter (Substantive)  

top_data <- reactive({

dfm_group(dfm_subset(API_w_dfm,Akteur %in% input$input_party_top&Anfang>=input$input_date_top[1]&Anfang<input$input_date_top[2]|
            Akteur %in% input$input_party_top&Ende>=input$input_date_top[1]&Ende<input$input_date_top[2]|
              Akteur %in% input$input_ig_top&Anfang>=input$input_date_top[1]&Anfang<input$input_date_top[2]|
            Akteur %in% input$input_ig_top&Ende>=input$input_date_top[1]&Ende<input$input_date_top[2]),groups=Akteur)

   })



renderPlot({
  
     #set.seed(401)
     textplot_wordcloud(top_data(),max_words = 60 ,comparison = T,color=top_data()@docvars$Akteur_col,labelsize=3,
                        font="sans",min_size = 1,max_size=3,rotation=0) 
     
 })


```
>Die Wörter (Substantive), welche eine Partei deutlich häufiger nutzt als die anderen Parteien, werden angezeigt. Je grösser das Wort, desto grösser der Unterschied zu den anderen Parteien. Gewisse Wörter, welche inhaltlich wenig aussagekräftig sind wie z.B. "Wahlen", werden nicht angezeigt. Daten: Meta-Werbebibliothek 

Methode {data-orientation=rows} 
==================


Row
-----------------------------------------------------------------------

### 
 <strong>Methode</strong> <br>
 
 <i>Daten</i> <br>
Diese Webseite basiert auf Daten von Meta bezüglich politischen Inseraten auf Facebook und Instagram. Dies sind die beiden wichtigsten Plattformen  für politische Werbung im Internet. Der andere wichtige Anbieter ist Google, jedoch macht Google politische Inserate in der Schweiz (anders als in der [EU](https://adstransparency.google.com/political?political&region=EU){target="_blank"}) nicht transparent. Ein Anhaltspunkt für die Wichtigkeit von Google vs. Meta für politische Inserenten bietet Deutschland, wo von April 2019 bis Januar 2023 rund 90 Mio. EUR für politische Inserate auf Facebook und Instagram ausgegeben wurde ([Meta-Werbebericht](https://www.facebook.com/ads/library/report/?source=archive-landing-page&country=DE){target="_blank"}), für politische Google ads wurden im gleichen Zeitraum rund 6 Mio. EUR ausgeben ([google.com](https://adstransparency.google.com/political?political&region=DE){target="_blank"}). Twitter verbietet seit 2019 politische Werbung, scheint diese Politik unter Musk aber wieder zu revidieren ([zeit.de](https://www.zeit.de/digital/2023-01/twitter-werbung-politik-richtlinien?utm_referrer=https%3A%2F%2Fwww.google.com%2F){target="_blank"}). Auf TikTok ist politische Werbung verboten ([tiktok.com](https://newsroom.tiktok.com/de-de/aktualisierung-der-richtlinien-fuer-politische-accounts){target="_blank"}).  <br>

Die Information zu den Ausgaben basieren auf wöchentlichen Daten des [Meta-Werbeberichts](https://www.facebook.com/ads/library/report/?source=archive-landing-page&country=CH){target="_blank"}, welcher für jeden Inserenten aggregierte Kosten präsentiert. Die Informationen zu den User (Geschlecht, Alter, Kanton) und den Themen basieren auf der [Meta-Werbebibliothek](https://www.facebook.com/ads/library/?active_status=all&ad_type=political_and_issue_ads&country=CH&media_type=all){target="_blank"} (siehe [API](https://www.facebook.com/ads/library/api/?source=nav-panel){target="_blank"}), welche für jedes Inserat Angaben zum Inhalt, Inserent, Ausgaben und erreichten User liefert. Um die Informationen bezüglich erreichten User und Themen pro Akteur zu aggregieren, werden Inserate mit grösseren Ausgaben höher gewichtet. Die Targeting-Informationen sind als aggregierte Daten für jeden Inserenten ebenfalls in der [Meta-Werbebibliothek](https://www.facebook.com/ads/library/?active_status=all&ad_type=political_and_issue_ads&country=CH&media_type=all){target="_blank"} ersichtlich (Zugang Dank des R-Packages [metatargetr](https://github.com/favstats/metatargetr){target="_blank"}).<br>

 <i>Akteure</i> <br>
Lokale, kantonale und nationale Instanzen der sechs grössten Schweizer Parteien (SPS, GPS, GLP, Mitte, FDP, SVP) werden berücksichtigt. Kandidaten-Inserate werden nicht erfasst. Alle Inserate teurer als 100 CHF werden einbezogen. <br>
Die Inserate der wichtigsten Schweizer Interessengruppen (Gewerbeverbände, Arbeitgeberverbände, Economiesuisse, Bauernverände, IG Wirtschaft, Gewerkschaftsbünde) werden berücksichtigt. Kantonale und nationale Verbände werden erfasst. Alle Inserate teurer als 100 CHF werden einbezogen. Weitere Interessengruppen mit bedeutenden Ausgaben werden bei Bedarf hinzugefügt. 


 <i>Open Data</i> <br>
Der Code für diese Webseite sowie die Daten des Meta-Werbeberichts sind verfügbar auf [GitHub](https://github.com/stuckel/politransparency-ads){target="_blank"}.


