---
title: "Publicité Politique"
output:
  flexdashboard::flex_dashboard:
    vertical_layout: scroll
    theme:
      version: 4
      primary: '#1F968BFF'
      navbar-bg: '#3CBC75FF'
      base_font: Arial
      heading_font: Arial
      code_font: Arial
      fig_mobile: c(3.75,5.5)
runtime: shiny
resource_files:
- "output/api/age/api_age_2023-01-22.rdata"
- "output/api/demo_table/api_demo_table_2023-01-22.rdata"
- "output/api/gender/api_gender_2023-01-22.rdata"
- "output/api/geo/api_geo_2023-01-22.rdata"
- "output/api/geo_table/api_geo_table_2023-01-22.rdata"
- "output/report/parties_weekly_2023-01-22.rdata"
- "output/wordcloud/wordcloud_2023-01-22.rdata"
---

<style>
body {
text-align: justify}
</style>

<style>
p.caption {
  font-size: 0.6em;
}
</style>

```{r global, include=FALSE}


##1st step: run report script
##1st step: run API script 
##2nd step: run text_wordcloud script
##restart R
##3rd step: run this script 

#load packages
library(dplyr)
library(stringr)
library(lubridate)
library(sf)
library(showtext)
library(geomtextpath)
library(ggplot2)
library(DT)
library(reshape2)
library(quanteda)
library(quanteda.textplots)
library(scales)

#########################################################load report data

rm(list=ls())

options(scipen=999)

#load report data until this week 
df <- file.info(list.files("output/report", full.names = T))
doc_name<-rownames(df)[which.max(df$mtime)]
load(doc_name)

####for selection tools

##list of interest groups (needs to be adapted if a new IG appears in data)
ig_fr <- list(
  "Unions des arts et métiers (UAM)" = "GV",
  "IG Wirtschaft (IGW)" ="IGW",
    "Unions syndicales (US)"="GB"
)

# "Arbeitgeberverbände (AV)" = "AV",
# "economiesuisse" = "ES",
# "Bauernverband (SBV)" = "BV",


parties_fr <- list(
  "PS" = "SPS",
  "PES" = "GPS",
  "PVL" = "GLP",
  "Centre" = "Mitte",
  "PLR" = "FDP",
  "UDC" = "SVP"
)

#dates
dates_sel<-list(
  "1er Trimestre 2023"=as.Date("2023-04-01"),
  "2e Trimestre 2023"=as.Date("2023-06-30"))

#for api data dates - create min and max that correspond to report week (exclude end date)
api_date_min<-min(parties_weekly$Datum)-6
api_date_max<-max(parties_weekly$Datum)+1


#################################################################load data for figures

#load geo data 
df_geo <- file.info(list.files("output/api/geo", full.names = T))
doc_name_geo<-rownames(df_geo)[which.max(df_geo$mtime)]
load(doc_name_geo)

#load map and merge with data
load("input/api/map/api_map.rdata")

api_geo<-merge(api_map,api_geo,by="Kanton")

#load empty geo data
load("input/api/map/api_geo_zero.rdata")

#load geo_table data 
df_geo_table <- file.info(list.files("output/api/geo_table", full.names = T))
doc_name_geo_table<-rownames(df_geo_table)[which.max(df_geo_table$mtime)]
load(doc_name_geo_table)

#load gender data 
df_gender <- file.info(list.files("output/api/gender", full.names = T))
doc_name_gender<-rownames(df_gender)[which.max(df_gender$mtime)]
load(doc_name_gender)

#load age data 
df_age <- file.info(list.files("output/api/age", full.names = T))
doc_name_age<-rownames(df_age)[which.max(df_age$mtime)]
load(doc_name_age)

#load demo_table data 
df_demo_table <- file.info(list.files("output/api/demo_table", full.names = T))
doc_name_demo_table<-rownames(df_demo_table)[which.max(df_demo_table$mtime)]
load(doc_name_demo_table)


#########################load topic data
df_wordcloud <- file.info(list.files("output/wordcloud", full.names = T))
doc_name_wordcloud<-rownames(df_wordcloud)[!grepl("cp",rownames(df_wordcloud))][which.max(df_wordcloud$mtime)]
load(doc_name_wordcloud)


#########################targeting data

##detailed
df_target_det <- file.info(list.files("output/targeting/detailed", full.names = T))
doc_name_target_det<-rownames(df_target_det)[which.max(df_target_det$mtime)]
load(doc_name_target_det)

##gender
df_target_gen <- file.info(list.files("output/targeting/gender", full.names = T))
doc_name_target_gen<-rownames(df_target_gen)[which.max(df_target_gen$mtime)]
load(doc_name_target_gen)

##age
df_target_age <- file.info(list.files("output/targeting/age", full.names = T))
doc_name_target_age<-rownames(df_target_age)[which.max(df_target_age$mtime)]
load(doc_name_target_age)

##audiences
df_target_aud <- file.info(list.files("output/targeting/audience", full.names = T))
doc_name_target_aud<-rownames(df_target_aud)[which.max(df_target_aud$mtime)]
load(doc_name_target_aud)

```

Dépenses {data-orientation=rows}
==================

Column {.sidebar}
-----------------------------------------------------------------------

```{r}

checkboxGroupInput("input_party",
                     label = "Partis",
                     choices = parties_fr,
                     selected = parties_fr)  #indicate the ones that should be selected in the beginning

checkboxGroupInput("input_ig",
                     label = "Groupes d'intérêt",
                     choices = ig_fr,
                     selected = ig_fr)  #indicate the ones that should be selected in the beginning


sliderInput("input_date",label="Date",min=min(parties_weekly$Datum), max=max(parties_weekly$Datum),step=7, value=c(min(parties_weekly$Datum),max(parties_weekly$Datum)),
            timeFormat="%d.%m",width="90%",dragRange = FALSE)   #dragRange would allow to change both dates at the same time

```
[Version allemande](https://politransparency.shinyapps.io/politischewerbung/){target="_blank"} 

Row 
-----------------------------------------------------------------------

### Dépenses totales

```{r}
### Total Ausgaben Parteien

P1data <- reactive({
  parties_weekly %>%
    filter(Akteur %in% input$input_party&Datum>=input$input_date[1]&Datum<=input$input_date[2]|
             Akteur %in% input$input_ig&Datum>=input$input_date[1]&Datum<=input$input_date[2]) %>%  
    group_by(Akteur,Akteur_fr,Akteur_col,Akteur_type_fr) %>% 
    summarise(total=sum(CHF)
              )})

renderPlot({
  
    ggplot(P1data(),aes(y=total,x=Akteur_fr,fill=Akteur_fr)) +
  geom_bar(position=position_stack(),stat="identity",width=0.75)+labs(x="",y="CHF") +
  scale_fill_manual(values=P1data()$Akteur_col) +
  theme_classic() + theme(legend.position="none")+ theme(axis.text=element_text(size=13),axis.title.y=element_text(size=13),plot.title=element_text(size=15)) +geom_text(aes(label=round(total,-2)), vjust=1.5,colour="white") +theme(text=element_text(family="sans"))+scale_y_continuous(expand = c(0, 0),limits=c(0,max(P1data()$total)+5000)) + labs(title="",caption="Données: Rapport publicitaire Meta.") + facet_grid(.~Akteur_type_fr,scales="free",space="free")
    
    
  })


```

Row 
-----------------------------------------------------------------------


### Dépenses hebdomadaires


```{r}

### Wöchentliche Ausgaben Parteien

P2data <- reactive({
  parties_weekly %>% 
    filter(Akteur %in% input$input_party&Datum>=input$input_date[1]&Datum<=input$input_date[2]|
             Akteur %in% input$input_ig&Datum>=input$input_date[1]&Datum<=input$input_date[2]) %>%  
    group_by(Akteur,Akteur_fr,Datum,Akteur_col) %>% 
    summarise(total=sum(CHF)) %>% 
    ungroup()
  })


renderPlot({
  
      ggplot(P2data(),aes(x=Datum,y=total,color=Akteur_fr)) + 
     geom_line(linewidth=2) + scale_color_manual(values=unique(P2data()$Akteur_col))+
     theme_classic() + labs(x="",y="CHF") +theme(legend.position="none")+ theme(axis.text=element_text(size=13),axis.title.y=element_text(size=13),plot.title=element_text(size=15))+labs(color="")+
     scale_x_date(labels=date_format("%d.%m"),breaks=seq(min(parties_weekly$Datum),max(parties_weekly$Datum),by="week"))+
    geomtextpath::geom_textline(mapping=aes(label=Akteur_fr),
                              family="sans",
                              linewidth=1, hjust=1, vjust=-.5, fontface="bold")+theme(text=element_text(family="sans"))+scale_y_continuous(limits=c(0,max(P2data()$total)+1000)) + labs(title="",caption="Données: Rapport publicitaire Meta.") 

      
    
 })

```



Row
-----------------------------------------------------------------------

### Info détaillée (données hebdomadaires, triées par dépenses)

```{r}

# Details (wöchentliche Angaben)

renderDataTable({

          DT::datatable(parties_weekly %>%
    filter(Akteur %in% input$input_party&Datum>=input$input_date[1]&Datum<=input$input_date[2]|
             Akteur %in% input$input_ig&Datum>=input$input_date[1]&Datum<=input$input_date[2]) %>%
#    mutate(Datum=format(Datum,"%d.%m.%y")) %>%  #doesnt allow sorting in the table
    select(-Akteur_col,-Akteur,-Inserent,-Akteur_type,-Akteur_type_fr) %>% 
    rename("Acteur"="Akteur_fr","Page"="Seite","Date"="Datum","Nombre"="Anzahl") %>% 
      relocate(Acteur) %>% 
    arrange(desc(CHF))
     ,rownames=FALSE
    ,options=list(pageLength=50,order=list(list(4, 'desc')))) 
          
  })


```
>Données: Rapport publicitaire Meta. 


Targeting {data-orientation=rows}
==================

Column {.sidebar }  
-----------------------------------------------------------------------
```{r}


checkboxGroupInput("input_party_target",
                     label = "Partis",
                     choices = parties_fr,
                     selected = parties_fr)  #indicate the ones that should be selected in the beginning

checkboxGroupInput("input_ig_target",
                     label = "Groupes d'intérêt",
                     choices = ig_fr,
                     selected = ig_fr)  #indicate the ones that should be selected in the beginning

checkboxGroupInput("input_date_target",
                     label = "Datum",
                     choices = dates_sel,
                     selected = dates_sel)  #indicate the ones that should be selected in the beginning


```
[Version allemande](https://politransparency.shinyapps.io/politischewerbung/){target="_blank"} 


Row 
-----------------------------------------------------------------------

### 
 <strong>Targeting</strong> <br>
 
Les partis et les groupes d'intérêt peuvent définir des groupes cibles qu'ils souhaitent atteindre ("Inclus") ou éviter ("Exclu") avec leurs annonces sur Facebook et Instagram.

Les groupes cibles peuvent concerner différentes caractéristiques d'une personne : 
<ul>
<li>son genre</li>
<li>son âge</li>
<li>ses intérêts</li>
<li>ses données démographiques (comme l'éducation ou la profession) ou ses comportements (comme voyager).</li>
</ul>

Les annonceurs peuvent également définir des groupes cibles en se basant sur des listes existantes de soutiens probables. Ces contacts sont collectés, par exemple, par l'interaction sur Facebook/Instagram ou par la visite du site web de l'annonceur. Les annonces peuvent être publiées directement pour ces soutiens probables (Custom Audience) ou pour des utilisateurs qui présentent des caractéristiques similaires (Lookalike Audience). 



Row 
-----------------------------------------------------------------------

### Genre

```{r }

target_gen_data <- reactive({
  target_gen %>%
    filter(Akteur %in% input$input_party_target&Datum %in% input$input_date_target |
             Akteur %in% input$input_ig_target&Datum %in% input$input_date_target) %>% 
    group_by(Akteur,Akteur_fr,Zielgruppe_fr,Akteur_type_fr) %>% 
    summarise(value=weighted.mean(Ausgaben_pct,CHF)) 
  
  })


  renderPlot({
    
    ggplot(target_gen_data(), aes(x=Akteur_fr, y=value,fill=Zielgruppe_fr)) +theme_classic()+
  geom_bar(position=position_dodge(),stat="identity",width=0.75) + 
  ggtitle("") + labs(x="",y="Part des dépenses",fill="")+scale_fill_manual(values=c("#2D718EFF","#29AF7FFF"))+
  theme(axis.ticks = element_blank(),legend.position="bottom",text=element_text(size=13,family="sans"))+
  scale_y_continuous(expand = c(0, 0),breaks=seq(0,1,0.1),limits=c(0,1.01),labels = scales::percent)+labs(title="",caption="Données: Bibliothèque publicitaire Meta")+  facet_grid(.~Akteur_type_fr,scales="free",space="free")+theme(panel.grid.major.y=element_line(color="grey"))
            
})

 

```

Row 
-----------------------------------------------------------------------

### Âge

```{r }

target_age_data <- reactive({
  target_age %>%
   filter(Akteur %in% input$input_party_target&Datum %in% input$input_date_target|
             Akteur %in% input$input_ig_target&Datum %in% input$input_date_target) %>% 
     group_by(Akteur,Akteur_fr,Zielgruppe_fr,Akteur_type_fr) %>% 
    summarise(value=weighted.mean(Ausgaben_pct,CHF)) 
  
  })


  renderPlot({
    
    ggplot(target_age_data(), aes(x=Akteur_fr, y=value,fill=Zielgruppe_fr)) +theme_classic()+
  geom_bar(position=position_dodge(),stat="identity",width=0.75) + 
  ggtitle("") + labs(x="",y="Part des dépenses",fill="")+scale_fill_viridis_d(direction=-1,begin=0,end=0.9)+
  theme(axis.ticks = element_blank(),legend.position="bottom",text=element_text(size=13,family="sans"))+
  scale_y_continuous(expand = c(0, 0),breaks=seq(0,1,0.1),limits=c(0,1.01),labels = scales::percent)+labs(title="",caption="Données: Bibliothèque publicitaire Meta")+  facet_grid(.~Akteur_type_fr,scales="free",space="free")+theme(panel.grid.major.y=element_line(color="grey"))
            
})

 

```

Row {.mobile}
-----------------------------------------------------------------------

### Intérêts (Top 20) {data-height=1500 .mobile}
 
```{r }

target_int_data <- reactive({
  x<-target_det %>%
  filter(Kategorie_det=="INTERESTS") %>% 
   filter(Akteur %in% input$input_party_target&Datum %in% input$input_date_target|
             Akteur %in% input$input_ig_target&Datum %in% input$input_date_target) %>% 
    group_by(Akteur,Akteur_fr,Zielgruppe,Zielgruppe_de,Zielgruppe_fr,Ausgeschlossen_fr) %>% 
    summarise(value=weighted.mean(Ausgaben_pct,CHF)) 
  
  top20<-x %>% 
    group_by(Akteur) %>% 
    arrange(desc(value)) %>% 
    slice(1:20) %>%
    ungroup()%>% 
    filter(value>0.01)
  
  #add empty categories for presentation
  top20 %>% 
  group_by(Akteur,Akteur_fr) %>% 
  mutate(id=row_number()) %>% 
  tidyr::complete(id=c(1:20)) %>% 
  ungroup %>% 
  mutate(value=ifelse(is.na(value),0,value)) %>%
  mutate(Ausgeschlossen_fr=ifelse(is.na(Ausgeschlossen_fr),"Inclus",as.character(Ausgeschlossen_fr))) %>% 
  mutate(Ausgeschlossen_fr=factor(Ausgeschlossen_fr,levels=c("Inclus","Exclu"))) %>% 
  mutate(Zielgruppe_fr=case_when(
    is.na(Zielgruppe_fr) & id==2 ~ str_pad("",1),
    is.na(Zielgruppe_fr) & id==3 ~ str_pad("",2),
    is.na(Zielgruppe_fr) & id==4 ~ str_pad("",3),
    is.na(Zielgruppe_fr) & id==5 ~ str_pad("",4),
    is.na(Zielgruppe_fr) & id==6 ~ str_pad("",5),
    is.na(Zielgruppe_fr) & id==7 ~ str_pad("",6),
    is.na(Zielgruppe_fr) & id==8 ~ str_pad("",7),
    is.na(Zielgruppe_fr) & id==9 ~ str_pad("",8),
    is.na(Zielgruppe_fr) & id==10 ~ str_pad("",9),
    is.na(Zielgruppe_fr) & id==11 ~ str_pad("",10),
    is.na(Zielgruppe_fr) & id==12 ~ str_pad("",11),
    is.na(Zielgruppe_fr) & id==13 ~ str_pad("",12),
    is.na(Zielgruppe_fr) & id==14 ~ str_pad("",13),
    is.na(Zielgruppe_fr) & id==15 ~ str_pad("",14),
    is.na(Zielgruppe_fr) & id==16 ~ str_pad("",15),
    is.na(Zielgruppe_fr) & id==17 ~ str_pad("",16),
    is.na(Zielgruppe_fr) & id==18 ~ str_pad("",17),
    is.na(Zielgruppe_fr) & id==19 ~ str_pad("",18),
    is.na(Zielgruppe_fr) & id==20 ~ str_pad("",19),
    TRUE  ~ Zielgruppe_fr))
  })

  

  renderPlot({
    
    ggplot(target_int_data(), aes(y=tidytext::reorder_within(Zielgruppe_fr,value,Akteur_fr), x=value,fill=Ausgeschlossen_fr)) +theme_classic()+
  geom_bar(position=position_stack(),stat="identity",width=0.75) + 
  tidytext::scale_y_reordered() +
  ggtitle("") + labs(x="Part des dépenses",y="",fill="")+scale_fill_viridis_d(direction=-1,begin=0,end=0.9)+
  theme(axis.ticks = element_blank(),legend.position="bottom",text=element_text(size=13,family="sans"))+
  scale_x_continuous(expand = c(0, 0),breaks=seq(0,1,0.1),limits=c(0,1.01),labels = scales::percent)+labs(title="",caption="Données: Bibliothèque publicitaire Meta")+
  facet_wrap(.~Akteur_fr,scales="free",ncol=1)+theme(panel.grid.major.x=element_line(color="grey"))

    
    
            
})


```

Row {.no-mobile}
-----------------------------------------------------------------------

### Intérêts (Top 20) {data-height=1200 .no-mobile}
 
```{r }

target_int_data <- reactive({
  x<-target_det %>%
  filter(Kategorie_det=="INTERESTS") %>% 
   filter(Akteur %in% input$input_party_target&Datum %in% input$input_date_target|
             Akteur %in% input$input_ig_target&Datum %in% input$input_date_target) %>% 
    group_by(Akteur,Akteur_fr,Zielgruppe,Zielgruppe_de,Zielgruppe_fr,Ausgeschlossen_fr) %>% 
    summarise(value=weighted.mean(Ausgaben_pct,CHF)) 
  
  top20<-x %>% 
    group_by(Akteur) %>% 
    arrange(desc(value)) %>% 
    slice(1:20) %>%
    ungroup()%>% 
    filter(value>0.01)
  
    #add empty categories for presentation
  top20 %>% 
  group_by(Akteur,Akteur_fr) %>% 
  mutate(id=row_number()) %>% 
  tidyr::complete(id=c(1:20)) %>% 
  ungroup %>% 
  mutate(value=ifelse(is.na(value),0,value)) %>%
  mutate(Ausgeschlossen_fr=ifelse(is.na(Ausgeschlossen_fr),"Inclus",as.character(Ausgeschlossen_fr))) %>% 
  mutate(Ausgeschlossen_fr=factor(Ausgeschlossen_fr,levels=c("Inclus","Exclu"))) %>% 
  mutate(Zielgruppe_fr=case_when(
    is.na(Zielgruppe_fr) & id==2 ~ str_pad("",1),
    is.na(Zielgruppe_fr) & id==3 ~ str_pad("",2),
    is.na(Zielgruppe_fr) & id==4 ~ str_pad("",3),
    is.na(Zielgruppe_fr) & id==5 ~ str_pad("",4),
    is.na(Zielgruppe_fr) & id==6 ~ str_pad("",5),
    is.na(Zielgruppe_fr) & id==7 ~ str_pad("",6),
    is.na(Zielgruppe_fr) & id==8 ~ str_pad("",7),
    is.na(Zielgruppe_fr) & id==9 ~ str_pad("",8),
    is.na(Zielgruppe_fr) & id==10 ~ str_pad("",9),
    is.na(Zielgruppe_fr) & id==11 ~ str_pad("",10),
    is.na(Zielgruppe_fr) & id==12 ~ str_pad("",11),
    is.na(Zielgruppe_fr) & id==13 ~ str_pad("",12),
    is.na(Zielgruppe_fr) & id==14 ~ str_pad("",13),
    is.na(Zielgruppe_fr) & id==15 ~ str_pad("",14),
    is.na(Zielgruppe_fr) & id==16 ~ str_pad("",15),
    is.na(Zielgruppe_fr) & id==17 ~ str_pad("",16),
    is.na(Zielgruppe_fr) & id==18 ~ str_pad("",17),
    is.na(Zielgruppe_fr) & id==19 ~ str_pad("",18),
    is.na(Zielgruppe_fr) & id==20 ~ str_pad("",19),
    TRUE  ~ Zielgruppe_fr))
  })


  renderPlot({
    
    ggplot(target_int_data(), aes(y=tidytext::reorder_within(Zielgruppe_fr,value,Akteur_fr), x=value,fill=Ausgeschlossen_fr)) +theme_classic()+
  geom_bar(position=position_stack(),stat="identity",width=0.75) + 
  tidytext::scale_y_reordered() +
  ggtitle("") + labs(x="Part des dépenses",y="",fill="")+scale_fill_viridis_d(direction=-1,begin=0,end=0.9)+
  theme(axis.ticks = element_blank(),legend.position="bottom",text=element_text(size=13,family="sans"))+
  scale_x_continuous(expand = c(0, 0),breaks=seq(0,1,0.1),limits=c(0,1.01),labels = scales::percent)+labs(title="",caption="Données: Bibliothèque publicitaire Meta")+ facet_wrap(.~Akteur_fr,scales="free",ncol=2)+theme(panel.grid.major.x=element_line(color="grey"))

    
    
            
})


```


Row {.mobile}
-----------------------------------------------------------------------

### Données démographiques et comportement (Top 10) {data-height=1000 .mobile}

```{r }

target_demo_data <- reactive({
  x<-target_det %>%
  filter(Kategorie_det=="DEMOGRAPHICS"|Kategorie_det=="BEHAVIORS") %>% 
     filter(Akteur %in% input$input_party_target&Datum %in% input$input_date_target|
             Akteur %in% input$input_ig_target&Datum %in% input$input_date_target) %>%
    group_by(Akteur,Akteur_fr,Zielgruppe,Zielgruppe_de,Zielgruppe_fr,Ausgeschlossen_fr) %>% 
    summarise(value=weighted.mean(Ausgaben_pct,CHF)) 
  
  top10<-x %>% 
    group_by(Akteur) %>% 
    arrange(desc(value)) %>% 
    slice(1:10) %>%
    ungroup()%>% 
    filter(value>0.01)
  

  #add empty categories for presentation
  top10 %>% 
  group_by(Akteur,Akteur_fr) %>% 
  mutate(id=row_number()) %>% 
  tidyr::complete(id=c(1:10)) %>% 
  ungroup %>% 
  mutate(value=ifelse(is.na(value),0,value)) %>%
  mutate(Ausgeschlossen_fr=ifelse(is.na(Ausgeschlossen_fr),"Inclus",as.character(Ausgeschlossen_fr))) %>% 
  mutate(Ausgeschlossen_fr=factor(Ausgeschlossen_fr,levels=c("Inclus","Exclu"))) %>% 
  mutate(Zielgruppe_fr=case_when(
    is.na(Zielgruppe_fr) & id==2 ~ str_pad("",1),
    is.na(Zielgruppe_fr) & id==3 ~ str_pad("",2),
    is.na(Zielgruppe_fr) & id==4 ~ str_pad("",3),
    is.na(Zielgruppe_fr) & id==5 ~ str_pad("",4),
    is.na(Zielgruppe_fr) & id==6 ~ str_pad("",5),
    is.na(Zielgruppe_fr) & id==7 ~ str_pad("",6),
    is.na(Zielgruppe_fr) & id==8 ~ str_pad("",7),
    is.na(Zielgruppe_fr) & id==9 ~ str_pad("",8),
    is.na(Zielgruppe_fr) & id==10 ~ str_pad("",9),
    TRUE  ~ Zielgruppe_fr))
  })

  

  renderPlot({
    
    ggplot(target_demo_data(), aes(y=tidytext::reorder_within(Zielgruppe_fr,value,Akteur), x=value,fill=Ausgeschlossen_fr)) +theme_classic()+
  geom_bar(position=position_stack(),stat="identity",width=0.75) + 
  tidytext::scale_y_reordered() +
  ggtitle("") + labs(x="Part des dépenses",y="",fill="")+scale_fill_viridis_d(direction=-1,begin=0,end=0.9)+
  theme(axis.ticks = element_blank(),legend.position="bottom",text=element_text(size=13,family="sans"))+
  scale_x_continuous(expand = c(0, 0),breaks=seq(0,1,0.1),limits=c(0,1.01),labels = scales::percent)+labs(title="",caption="Données: Bibliothèque publicitaire Meta")+facet_wrap(.~Akteur_fr,scales="free",ncol=1)+theme(panel.grid.major.x=element_line(color="grey"))

  
            
})

 

```

Row {.no-mobile}
-----------------------------------------------------------------------

### Données démographiques et comportement (Top 10) {data-height=1000 .no-mobile}

```{r }

target_demo_data <- reactive({
  x<-target_det %>%
  filter(Kategorie_det=="DEMOGRAPHICS"|Kategorie_det=="BEHAVIORS") %>% 
     filter(Akteur %in% input$input_party_target&Datum %in% input$input_date_target|
             Akteur %in% input$input_ig_target&Datum %in% input$input_date_target) %>% 
    group_by(Akteur,Akteur_fr,Zielgruppe,Zielgruppe_de,Zielgruppe_fr,Ausgeschlossen_fr) %>% 
    summarise(value=weighted.mean(Ausgaben_pct,CHF)) 
  
  top10<-x %>% 
    group_by(Akteur) %>% 
    arrange(desc(value)) %>% 
    slice(1:10) %>%
    ungroup()%>% 
    filter(value>0.01)
  

  #add empty categories for presentation
  top10 %>% 
  group_by(Akteur,Akteur_fr) %>% 
  mutate(id=row_number()) %>% 
  tidyr::complete(id=c(1:10)) %>% 
  ungroup %>% 
  mutate(value=ifelse(is.na(value),0,value)) %>%
  mutate(Ausgeschlossen_fr=ifelse(is.na(Ausgeschlossen_fr),"Inclus",as.character(Ausgeschlossen_fr))) %>% 
  mutate(Ausgeschlossen_fr=factor(Ausgeschlossen_fr,levels=c("Inclus","Exclu"))) %>% 
  mutate(Zielgruppe_fr=case_when(
    is.na(Zielgruppe_fr) & id==2 ~ str_pad("",1),
    is.na(Zielgruppe_fr) & id==3 ~ str_pad("",2),
    is.na(Zielgruppe_fr) & id==4 ~ str_pad("",3),
    is.na(Zielgruppe_fr) & id==5 ~ str_pad("",4),
    is.na(Zielgruppe_fr) & id==6 ~ str_pad("",5),
    is.na(Zielgruppe_fr) & id==7 ~ str_pad("",6),
    is.na(Zielgruppe_fr) & id==8 ~ str_pad("",7),
    is.na(Zielgruppe_fr) & id==9 ~ str_pad("",8),
    is.na(Zielgruppe_fr) & id==10 ~ str_pad("",9),
    TRUE  ~ Zielgruppe_fr))
  })



  renderPlot({
    
    ggplot(target_demo_data(), aes(y=tidytext::reorder_within(Zielgruppe_fr,value,Akteur), x=value,fill=Ausgeschlossen_fr)) +theme_classic()+
  geom_bar(position=position_stack(),stat="identity",width=0.75) + 
  tidytext::scale_y_reordered() +
  ggtitle("") + labs(x="Part des dépenses",y="",fill="")+scale_fill_viridis_d(direction=-1,begin=0,end=0.9)+
  theme(axis.ticks = element_blank(),legend.position="bottom",text=element_text(size=13,family="sans"))+
  scale_x_continuous(expand = c(0, 0),breaks=seq(0,1,0.1),limits=c(0,1.01),labels = scales::percent)+labs(title="",caption="Données: Bibliothèque publicitaire Meta")+facet_wrap(.~Akteur_fr,scales="free",ncol=2)+theme(panel.grid.major.x=element_line(color="grey"))

  
            
})

 

```


Row 
-----------------------------------------------------------------------

### Audiences

```{r }

target_aud_data <- reactive({
  target_aud %>%
    filter(Akteur %in% input$input_party_target&Datum %in% input$input_date_target|
             Akteur %in% input$input_ig_target&Datum %in% input$input_date_target) %>% 
      group_by(Akteur,Akteur_fr,Zielgruppe_fr,Akteur_type_fr) %>% 
    summarise(value=weighted.mean(Ausgaben_pct,CHF)) 
  
  })


  renderPlot({
    
    ggplot(target_aud_data(), aes(x=Akteur_fr, y=value,fill=Zielgruppe_fr)) +theme_classic()+
  geom_bar(position=position_dodge(),stat="identity",width=0.75) + 
  ggtitle("") + labs(x="",y="Part des dépenses",fill="")+scale_fill_manual(values=c("#94d7bf","#29af7f","#96b8c6","#2d718e"))+
  theme(axis.ticks = element_blank(),legend.position="bottom",text=element_text(size=13,family="sans"))+
  scale_y_continuous(expand = c(0, 0),breaks=seq(0,1,0.1),limits=c(0,1.01),labels = scales::percent)+labs(title="",caption="Données: Bibliothèque publicitaire Meta")+ facet_grid(.~Akteur_type_fr,scales="free",space="free")+theme(panel.grid.major.y=element_line(color="grey"))
            
})

 

```


Utilisateurs {data-orientation=rows}
==================

Column {.sidebar }  
-----------------------------------------------------------------------
```{r}


checkboxGroupInput("input_party_demo",
                     label = "Partis",
                     choices = parties_fr,
                     selected = parties_fr)  #indicate the ones that should be selected in the beginning

checkboxGroupInput("input_ig_demo",
                     label = "Groupes d'intérêt",
                     choices = ig_fr,
                     selected = ig_fr)  #indicate the ones that should be selected in the beginning

sliderInput("input_date_demo",label="Date",min=api_date_min, max=api_date_max,step=7, value=c(api_date_min,api_date_max),
            timeFormat="%d.%m",width="90%",dragRange = FALSE)   

```
[Version allemande](https://politransparency.shinyapps.io/politischewerbung/#section-users){target="_blank"} 

Row 
-----------------------------------------------------------------------

### 
 <strong>Utilisateurs</strong> <br>

Meta fournit des informations sur le genre, l'âge et la localisation (voir [carte](#carte)) des personnes atteintes. Les utilisateurs que les parties et  groupes d'intérêt atteignent avec leurs publicités dépendent d'une part de leur stratégie de [targeting](#targeting) (les groupes cibles définis) mais aussi de l'algorithme, qui vise à maximiser certains comportements (par exemple les clics).


Row 
-----------------------------------------------------------------------

### Genre

```{r }

### Gender der erreichten User (Parteien)
#dates are selected so to be corresponding to the dates in the report (replace <= with <)
#filter the date 1st condition: started in the right period, second alternative condition: ended in the right period 

gender_data <- reactive({
  api_gender %>%
    filter(Akteur %in% input$input_party_demo&Anfang>=input$input_date_demo[1]&Anfang<input$input_date_demo[2]|
             Akteur %in% input$input_party_demo&Ende>=input$input_date_demo[1]&Ende<input$input_date_demo[2]|
             Akteur %in% input$input_ig_demo&Anfang>=input$input_date_demo[1]&Anfang<input$input_date_demo[2]|
             Akteur %in% input$input_ig_demo&Ende>=input$input_date_demo[1]&Ende<input$input_date_demo[2]) %>% 
    group_by(Akteur,Acteur,variable,Akteur_type_fr) %>% 
    summarise(value=weighted.mean(value,CHF)) 
  })


  renderPlot({

           ggplot(gender_data(), aes(x=Acteur, y=value,fill=variable)) +theme_classic()+
  geom_bar(position=position_stack(),stat="identity",width=0.75) + 
  ggtitle("") + labs(x="",y="Proportion de personnes atteintes",fill="")+scale_fill_manual(values=c("#2D718EFF","#29AF7FFF"),labels=c("Femmes","Hommes"))+
  theme(axis.ticks = element_blank(),legend.position="bottom",text=element_text(size=13,family="sans"))+
  scale_y_continuous(expand = c(0, 0),breaks=seq(0,1,0.1),limits=c(0,1),labels = scales::percent) + labs(title="",caption="Données: Bibliothèque publicitaire Meta, pondéré par dépenses.") + facet_grid(.~Akteur_type_fr,scales="free",space="free") 

})

```

Row 
-----------------------------------------------------------------------


### Âge

```{r}

#Alter (Parteien)
age_data <- reactive({
  api_age %>%
    filter(Akteur %in% input$input_party_demo&Anfang>=input$input_date_demo[1]&Anfang<input$input_date_demo[2]|
             Akteur %in% input$input_party_demo&Ende>=input$input_date_demo[1]&Ende<input$input_date_demo[2]|
             Akteur %in% input$input_ig_demo&Anfang>=input$input_date_demo[1]&Anfang<input$input_date_demo[2]|
             Akteur %in% input$input_ig_demo&Ende>=input$input_date_demo[1]&Ende<input$input_date_demo[2]) %>% 
    group_by(Akteur,Acteur,variable,Akteur_type_fr) %>% 
    summarise(value=weighted.mean(value,CHF)) 
  })


renderPlot({
              ggplot(age_data(), aes(x=Acteur, y=value,fill=variable)) +theme_classic()+
  geom_bar(position=position_stack(),stat="identity",width=0.75) + 
  ggtitle("") + labs(x="",y="Proportion de personnes atteintes",fill="")+scale_fill_viridis_d(direction=1,begin=0,end=0.9,labels=rev(c("Âge 18-24","Âge 25-34", "Âge 35-44","Âge 45-54","Âge 55-64","Âge 65+")))+
  theme(axis.ticks = element_blank(),legend.position="bottom",text=element_text(family="sans",size=13))+
  scale_y_continuous(expand = c(0, 0),breaks=seq(0,1,0.1),limits=c(0,1.02),labels = scales::percent)+labs(title="",caption="Données: Bibliothèque publicitaire Meta, pondéré par dépenses.") + facet_grid(.~Akteur_type_fr,scales="free",space="free") 
      
})


```


Row 
-----------------------------------------------------------------------

### Info détaillée (annonces individuelles, triées par dépenses)

```{r}

#Details (Einzelne Inserate)
renderDataTable({
  
    APIdata_demoT<-api_demo_table %>%
    filter(Akteur %in% input$input_party_demo&Anfang>=input$input_date_demo[1]&Anfang<=input$input_date_demo[2]|
             Akteur %in% input$input_party_demo&Ende>=input$input_date_demo[1]&Ende<=input$input_date_demo[2]|
             Akteur %in% input$input_ig_demo&Anfang>=input$input_date_demo[1]&Anfang<=input$input_date_demo[2]|
             Akteur %in% input$input_ig_demo&Ende>=input$input_date_demo[1]&Ende<=input$input_date_demo[2]) %>%
           mutate(Ende=Ende_table) %>% 
    mutate(Anfang=format(Anfang,"%d.%m.%y"),Ende=format(Ende,"%d.%m.%y")) %>% 
               rename("Page"="Seite","Début"="Anfang","Fin"="Ende","Femmes"="Frauen","Hommes"="Männer",
                      "Âge 18-24"="Alter 18-24","Âge 25-34"="Alter 25-34", "Âge 35-44"="Alter 35-44","Âge 45-54"="Alter 45-54","Âge 55-64"="Alter 55-64",
                      "Âge 65+"="Alter 65+","Texte"="Text") %>% 
           select(-Akteur,-id,-Ende_table)

  DT::datatable(APIdata_demoT,
 rownames=FALSE,
                options=list(pageLength=50,searchHighlight = TRUE,autoWidth = TRUE,order=list(list(4, 'desc'))),escape=F) %>% formatPercentage(c("Femmes","Hommes","Âge 18-24","Âge 25-34", "Âge 35-44","Âge 45-54","Âge 55-64","Âge 65+"),0)
     
  })

```
> Dans la bibliothèque publicitaire, les dépenses (CHF) sont indiquées sous forme de fourchette. La valeur affichée ici est la valeur moyenne. Données : Bibliothèque publicitaire Meta.

Carte {data-orientation=rows} 
==================

Column {.sidebar}
-----------------------------------------------------------------------
```{r}


radioButtons("input_party_geo",
                     label = "Partis",
                     choices = parties_fr,
                     selected = "SPS")  #indicate the ones that should be selected in the beginning

radioButtons("input_ig_geo",
                     label = "Groupes d'intérêt",
                     choices = ig_fr,
                     selected = character(0))  #indicate the ones that should be selected in the beginning


sliderInput("input_date_geo",label="Date",min=api_date_min, max=api_date_max,step=7, value=c(api_date_min,api_date_max),
            timeFormat="%d.%m",width="90%",dragRange = FALSE)   


#make sure that only one variable (party or ig) is active
observeEvent(input$input_ig_geo, {
  if(input$input_ig_geo != "")
       updateRadioButtons(session, "input_party_geo", 
                          selected = character(0))})

observeEvent(input$input_party_geo, {
  if(input$input_party_geo != "")
       updateRadioButtons(session, "input_ig_geo", 
                          selected = character(0))})

```
[Version allemande](https://politransparency.shinyapps.io/politischewerbung/#section-karte){target="_blank"} 

Rows 
-----------------------------------------------------------------------
### Répartition géographique des utilisateurs atteints {data-height=700}

```{r }
##Geographische Verteilung der erreichten User

geo_data <- reactive({
  api_geo %>%
    filter(Akteur %in% input$input_party_geo&Anfang>=input$input_date_geo[1]&Anfang<input$input_date_geo[2]|
             Akteur %in% input$input_party_geo&Ende>=input$input_date_geo[1]&Ende<input$input_date_geo[2]) %>% 
    group_by(Akteur,Kanton,geometry) %>% 
    summarise(audience_av=round(weighted.mean(value,CHF),2))
  })

geo_data_ig <- reactive({
  api_geo %>%
    filter(Akteur %in% input$input_ig_geo&Anfang>=input$input_date_geo[1]&Anfang<input$input_date_geo[2]|
             Akteur %in% input$input_ig_geo&Ende>=input$input_date_geo[1]&Ende<input$input_date_geo[2]) %>% 
    group_by(Akteur,Kanton,geometry) %>% 
    summarise(audience_av=round(weighted.mean(value,CHF),2))
  })


#create data with 0s in case no data for that time: see above, import of api_geo_zero

#plot
  renderPlot({
    
        #plotting parties
      if (nrow(geo_data())!=0) {
ggplot(geo_data())+geom_sf(data=geo_data(),aes(fill=audience_av))+
  geom_sf_text(aes(label=scales::percent(audience_av,accuracy = 1L)),color="white")+
  theme_classic()+theme(axis.line = element_blank(),axis.text=element_blank(),axis.ticks = element_blank(),axis.title=element_blank(), legend.position="none",plot.title=element_text(size=15,hjust=0.5))+ scale_fill_gradient(low = "#56B1F7",high = "#132B43")
        #+labs(title="Répartition géographique des utilisateurs atteints",caption="Données: Bibliothèque publicitaire Meta, pondéré par dépenses.")

  } 
    
     # plot interest groups
    else if (nrow(geo_data())==0&nrow(geo_data_ig())!=0) {
ggplot(geo_data_ig())+geom_sf(data=geo_data_ig(),aes(fill=audience_av))+
  geom_sf_text(aes(label=scales::percent(audience_av,accuracy = 1L)),color="white")+
  theme_classic()+theme(axis.line = element_blank(),axis.text=element_blank(),axis.ticks = element_blank(),axis.title=element_blank(), legend.position="none",plot.title=element_text(size=15,hjust=0.5))+ scale_fill_gradient(low = "#56B1F7",high = "#132B43")
    #+labs(title="Répartition géographique des utilisateurs atteints",caption="Données: Bibliothèque publicitaire Meta, pondéré par dépenses.")

   
    }
    
    #plot if there is no data for that actor
    else {
ggplot(api_geo_zero)+geom_sf(data=api_geo_zero,aes(fill=audience_av))+
  geom_sf_text(aes(label=scales::percent(audience_av,accuracy = 1L)),color="white")+
  theme_classic()+theme(axis.line = element_blank(),axis.text=element_blank(),axis.ticks = element_blank(),axis.title=element_blank(), legend.position="none",plot.title=element_text(size=15,hjust=0.5))+ scale_fill_gradient(low = "#56B1F7")
      #+labs(title="Répartition géographique des utilisateurs atteints",caption="Données: Bibliothèque publicitaire Meta, pondéré par dépenses.")
}
      

})

```
>Données: Bibliothèque publicitaire Meta, pondéré par dépenses.

Rows 
-----------------------------------------------------------------------

###  Info détaillée (annonces individuelles, triées par dépenses)

```{r}
# Details

renderDataTable({
  
    APIdata_geoT<-api_geo_table %>%
    filter(Akteur %in% input$input_party_geo&Anfang>=input$input_date_geo[1]&Anfang<input$input_date_geo[2]|
             Akteur %in% input$input_party_geo&Ende>=input$input_date_geo[1]&Ende<input$input_date_geo[2]|
             Akteur %in% input$input_ig_geo&Anfang>=input$input_date_geo[1]&Anfang<input$input_date_geo[2]|
             Akteur %in% input$input_ig_geo&Ende>=input$input_date_geo[1]&Ende<input$input_date_geo[2]) %>%
          mutate(Ende=Ende_table) %>% 
    mutate(Anfang=format(Anfang,"%d.%m.%y"),Ende=format(Ende,"%d.%m.%y")) %>% 
  rename("Page"="Seite","Début"="Anfang","Fin"="Ende","Texte"="Text",
         "Argovie"="Aargau","Appenzell Rhodes-Extérieures"="Appenzell Ausserrhoden","Appenzell Rhodes-Intérieures"="Appenzell Innerrhoden","Bâle-Campagne"="Basel-Landschaft","Bâle-Ville"="Basel-Stadt" ,"Berne"="Bern", "Glaris"="Glarus","Grisons"="Graubünden", "Lucerne"="Luzern","Nidwald"="Nidwalden","Obwald"="Obwalden","Saint-Gall"="Sankt Gallen","Schaffhouse"="Schaffhausen","Schwytz"="Schwyz",
         "Soleure"="Solothurn","Thurgovie"="Thurgau", "Zoug"="Zug","Zurich"="Zürich") %>% 
      select(-Akteur,-id,-Ende_table)

  DT::datatable(APIdata_geoT,
                rownames=FALSE,
                options=list(pageLength=50,autoWidth = TRUE,order=list(list(4, 'desc'))),escape=F) %>% 
    formatPercentage(c("Argovie","Appenzell Rhodes-Extérieures","Appenzell Rhodes-Intérieures","Bâle-Campagne","Bâle-Ville","Berne","Fribourg","Genève", "Glaris","Grisons", "Lucerne","Nidwald","Obwald","Jura","Saint-Gall","Schaffhouse","Schwytz",
         "Soleure","Thurgovie","Ticino", "Vaud","Valais","Zoug","Zurich"),0)

})



```
>Dans la bibliothèque publicitaire, les dépenses (CHF) sont indiquées sous forme de fourchette. La valeur affichée ici est la valeur moyenne. Données : Bibliothèque publicitaire Meta.


Thèmes {data-orientation=rows} 
==================

Column {.sidebar}
-----------------------------------------------------------------------
```{r}


checkboxGroupInput("input_party_top",
                     label = "Partis",
                     choices = parties_fr,
                     selected = parties_fr)  #indicate the ones that should be selected in the beginning

checkboxGroupInput("input_ig_top",
                     label = "Groupes d'intérêt",
                     choices = ig_fr,
                     selected = character(0))  #indicate the ones that should be selected in the beginning

sliderInput("input_date_top",label="Date",min=api_date_min, max=api_date_max,step=7, value=c(api_date_min,api_date_max),
            timeFormat="%d.%m",width="90%",dragRange = FALSE)   

```
[Version allemande](https://politransparency.shinyapps.io/politischewerbung/#section-themen){target="_blank"} 

Row
-----------------------------------------------------------------------
### Nuage de mots des textes publicitaire {data-height=700}

```{r }

# Meistgenannte Wörter (Substantive)  

top_data_fr <- reactive({

dfm_group(dfm_subset(API_w_dfm,Akteur %in% input$input_party_top&Anfang>=input$input_date_top[1]&Anfang<input$input_date_top[2]|
            Akteur %in% input$input_party_top&Ende>=input$input_date_top[1]&Ende<input$input_date_top[2]|
              Akteur %in% input$input_ig_top&Anfang>=input$input_date_top[1]&Anfang<input$input_date_top[2]|
            Akteur %in% input$input_ig_top&Ende>=input$input_date_top[1]&Ende<input$input_date_top[2]),groups=Acteur)

   })

renderPlot({
  
               set.seed(501)
     textplot_wordcloud(top_data_fr(),max_words = 60,comparison = T,color=top_data_fr()@docvars$Akteur_col,labelsize=3,
                        font="sans",min_size = 1,max_size=3,rotation=0) 

       
    })


```
>Les mots (substantifs) qu'un parti utilise nettement plus souvent que les autres partis sont affichés. Plus le mot est grand, plus la différence avec les autres partis est importante. Certains mots dont le contenu est peu significatif, comme par exemple "élections", ne sont pas affichés. Données: Bibliothèque publicitaire Meta  

Méthode {data-orientation=rows} 
==================


Row
-----------------------------------------------------------------------

### 
 <strong>Méthode</strong> <br>
 
 <i>Données</i> <br>
Ce site web se base sur les données de Meta concernant les annonces politiques sur Facebook et Instagram. Il s'agit des deux principales plateformes de publicité politique en ligne. L'autre prestataire important est Google, mais ce dernier ne rend pas les annonces politiques transparentes en Suisse (contrairement à l'[UE](https://adstransparency.google.com/political?political&region=EU){target="_blank"}). Une indication de l'importance de Google vs. Meta pour les annonceurs politiques est fournie par l'Allemagne, où environ 90 millions d'euros ont été dépensés pour des annonces politiques sur Facebook et Instagram entre avril 2019 et janvier 2023 ([rapport publicitaire Meta](https://www.facebook.com/ads/library/report/?source=archive-landing-page&country=DE){target="_blank"}), et environ 6 millions d'euros ont été dépensés pour des Google ads politiques au cours de la même période ([google.com](https://adstransparency.google.com/political?political&region=DE){target="_blank"}). Twitter interdit la publicité politique depuis 2019, mais semble de revoir cette politique sous Musk ([zeit.de](https://www.zeit.de/digital/2023-01/twitter-werbung-politik-richtlinien?utm_referrer=https%3A%2F%2Fwww.google.com%2F){target="_blank"}).
Sur TikTok, la publicité politique est interdite ([tiktok.com](https://newsroom.tiktok.com/de-de/aktualisierung-der-richtlinien-fuer-politische-accounts){target="_blank"}).
<br>

Les informations sur les dépenses sont basées sur les données hebdomadaires du [rapport publicitaire Meta](https://www.facebook.com/ads/library/report/?source=archive-landing-page&country=CH){target="_blank"}, qui présente les coûts agrégés pour chaque annonceur.  Les informations sur les utilisateurs (sexe, âge, canton) et les thèmes sont basées sur la [bibliothèque publicitaire Meta](https://www.facebook.com/ads/library/?active_status=all&ad_type=political_and_issue_ads&country=CH&media_type=all){target="_blank"} (voir [API](https://www.facebook.com/ads/library/api/?source=nav-panel){target="_blank"}), qui fournit pour chaque annonce des informations sur le contenu, l'annonceur, les dépenses et les utilisateurs atteints. Afin d'agréger par acteur les informations relatives aux utilisateurs atteints et aux thèmes, les annonces avec des dépenses plus importantes ont un poids plus élevé. Les informations sur le targeting sont disponibles sous forme de données agrégées pour chaque annonceur dans la [bibliothèque publicitaire Meta](https://www.facebook.com/ads/library/?active_status=all&ad_type=political_and_issue_ads&country=CH&media_type=all){target="_blank"} (accès grâce au R-Package [metatargetr](https://github.com/favstats/metatargetr){target="_blank"}).

 <i>Acteurs</i> <br>
Les instances locales, cantonales et nationales des six plus grands partis suisses (PS, PES, PVL, Centre, PLR, UDC) sont prises en compte. Les annonces des candidats ne sont pas saisies. Toutes les annonces d'un coût supérieur à 100 CHF sont incluses.  <br>
Les annonces des principaux groupes d'intérêt suisses (Unions des arts et métiers, Unions patronales, Economiesuisse, Unions des paysans, IG Wirtschaft, Unions syndicales) sont prises en compte. Les associations cantonales et nationales sont prises en compte. Toutes les annonces d'un coût supérieur à 100 CHF sont incluses. D'autres groupes d'intérêt avec des dépenses importantes sont ajoutés si nécessaire.

 <i>Open Data</i> <br>
Le code de ce site web ainsi que les données du rapport publicitaire Meta sont disponibles sur [GitHub](https://github.com/stuckel/politransparency-ads){target="_blank"}.<br>
Message d'erreur : Dans une version précédente du site, les données relatives au ciblage au premier trimestre étaient erronées. La part des dépenses consacrées par les partis aux groupes cibles était surestimée, car certains sites de partis n'étaient pas pris en compte. 